【裁判字號】    99,交聲,112
【裁判日期】    990430
【裁判案由】    聲明異議
【裁判全文】
臺灣屏東地方法院交通事件裁定         99年度交聲字第112號
原處分機關  交通部公路總局高雄區監理所屏東監理站
異  議  人
即受處分人  甲○○
上列受處分人因違反道路交通管理處罰條例事件，對於交通部公
路總局高雄區監理所屏東監理路於民國99年3 月31日所為之處分
（原處分案號：屏監違字第裁82-VP0000000號），聲明異議，本
院裁定如下：
    主  文
異議駁回。
    理  由
一、原處分意旨略以：異議人即受處分人甲○○於民國99年1 月
    7 日21時18分許，駕駛車牌號碼8885-FC 號自用小客車，行
    經屏東縣屏東市○○路與仁愛路交岔路口時，因有駕車行經
    有燈光號誌管制之交岔路口闖紅燈之違規事實，為警拍照後
    逕行舉發，嗣原處分機關即交通部公路總局高雄區監理所屏
    東監理站認異議人上開情形，違反道路交通管理處罰條例第
    53條第1 項之規定，裁處罰鍰新臺幣（下同）2,700 元，並
    依同條例第63條第1 項規定記違規點數3 點等語。
二、聲明異議意旨詳如附件聲明異議狀所載。
三、按汽車駕駛人，行經有燈光號誌管制之交岔路口闖紅燈者，
    處1,800 以上5,400 元以下罰鍰；又汽車駕駛人有第53條情
    形者，記違規點數3 點，道路交通管理處罰條例第53條第1
    項、同條例第63條第1 項分別定有明文。經查，異議人於99
    年1 月7 日21時18分許，駕駛車牌號碼8885-FC 號自用小客
    車，行經屏東縣屏東市○○路與仁愛路交岔路口時，因有駕
    車行經有燈光號誌管制之交岔路口闖紅燈之事實，有以連續
    拍攝方式之舉發照片、舉發違反道路交通管理事件通知單在
    卷可證（見本院卷第7 至8 頁），從而，異議人於上開時地
    ，騎乘機車闖越紅燈之違規事實，洵堪認定。
四、異議人雖辯稱：舉發員警拍攝照片距離舉發十字路口有一段
    距離，且受限於路邊圍牆擋住視線，根本看不到自由路之燈
    光號誌與地上停止線云云。然觀諸上開舉發照片可知，舉發
    地點路面開闊，交通號誌豎立處並未有何遮蔽物，由舉發員
    警站立位置可清楚辨識上開交岔路口交通號誌仁愛路一端之
    燈號確實為綠燈，是異議人所辯顯與事實不符，自難憑採。
五、異議人另辯稱：伊車已超過停車線6 公尺，甚至已超越人行
    道，並無闖紅燈之情事。惟按車輛面對圓形紅燈表示禁止通
    行，不得超越停止線或進入路口，道路交通標誌標線號誌設
    置規則第206 條第1 項第5 款第1 目定有明文。而在無繪設
    路口範圍之交岔路口，車輛無視於紅燈號誌，有穿越路口之
    企圖，其車身並已伸越停止線，足以妨害其他方向人（若有
    行人穿越道）、車通行者亦以闖紅燈論處；又交岔路口在設
    有號誌燈者，自燈柱起算；在劃有停止標線者，自停止標線
    起算（交通部92年7 月14日交路字第12815 號、82年4 月22
    日交路字第009811號函釋參照）。觀以前開舉發照片，異議
    人車之車身業已全部超越行人穿越道，顯足以妨害其他方向
    之行人通行之事實明確，而有闖越紅燈之意圖，是異議人所
    辯，自難認其有理由。
六、異議人復辯稱：舉發當時因自由路車流量較大，左轉仁愛路
    有時候會受到直行車或對向左轉車阻擋，伊係等到號誌轉變
    還左轉不過去云云。然觀之舉發當時雖為夜間，然舉發當時
    光線良好，是舉發員警執行交通勤務，心神專注於辨識號誌
    燈號運作情形及於紅燈亮啟時，闖越通過之車輛，應不至於
    辨識錯誤；再者，本件舉發員警，執行公務本身倘有違法、
    不當將有受行政懲處責任之嚴格監督，而證人與異議人間亦
    素不相識，並無仇隙，衡情自無虛構違規事實以陷害異議人
    之理，是其所辯洵屬無理。
七、綜上所述，異議人駕駛自用小客車，行經有燈光號誌管制之
    交岔路口闖紅燈之事實，應堪認定。原處分機關依首揭規定
    裁處，於法並無不合。本件異議為無理由，應予駁回。爰依
    道路交通案件處理辦法第19條，裁定如主文。
中    華    民    國    99    年    4     月    30    日
                  交通法庭      法  官  羅森德
以上正本證明與原本無異。
如不服本裁定應於收受送達後5 日內向本院提出抗告書狀敘述抗
告之理由抗告於臺灣高等法院高雄分院。
中    華    民    國    99    年    4     月    30    日
                                書記官  盧姝伶

司法院資訊處製作；財團法人民間司法改革基金會備份。
